臺灣士林地方法院刑事判決　　　　　　　　96年度易字第78號
公　訴　人　臺灣士林地方法院檢察署檢察官
被　　　告　丁○○
上列被告因竊盜案件，經檢察官提起公訴（95年度偵字第14326
號），被告於準備程序中就被訴事實為有罪之陳述，本院合議庭
裁定由受命法官獨任改依簡式審判程序審理，並判決如下：
    主  文
丁○○共同竊盜，處有期徒刑參月，如易科罰金以新臺幣壹仟元
折算壹日。
    事實及理由
一、本件犯罪事實及證據除引用起訴書之記載（如附件）外，另
    補充：被告丁○○於本院準備程序及審理時之自白，核與起
    訴書所載證據相符，足見被告等自白與事實相符，本件事證
    明確，被告等犯行洵堪認定，應依法論科。
二、核被告所為，係犯刑法第320 條第1 項之普通竊盜罪。被告
    丁○○與乙○○（另行審理）就上開竊盜犯行，有犯意聯絡
    及行為分擔，均為共同正犯。爰審酌被告意圖不勞而獲而擅
    自竊取他人財物，造成他人財產之損失，犯後坦承犯行，態
    度良好等一切情狀，量處如主文所示之刑，並諭知易科罰金
    之折算標準。
三、依刑事訴訟法第273 條之1 第1 項、第299 條第1 項前段、
    第310 條之2 、第454 條第2 項，刑法第28條、第320 條第
    1 項、第41條第1 項前段，刑法施行法第1 條之1 第1 項、
    第2 項前段，判決如主文。
本案經檢察官林宏松到庭執行職務。
中　　華　　民　　國　　96　　年　　6 　　月　　12　　日
                  刑事第一庭法  官  雷雯華
以上正本證明與原本無異。
如不服本判決應於判決送達後10日內向本院提出上訴狀。
                            書記官  陳如玲
中　　華　　民　　國　　96　　年　　6 　　月　　12　　日
附錄本案論罪科刑法條之依據：
刑法第320條第1項
意圖為自己或第三人不法之所有，而竊取他人之動產者，為竊盜
罪，處5 年以下有期徒刑、拘役或5 百元以下罰金。
附件
臺灣士林地方法院檢察署檢察官起訴書
　　　　　　　　　　　　　　　　　　 95年度偵字第14326號
　　被　　　告　丁○○　男　52歲（民國○○年○月○○日生）
　　　　　　　　　　　　住臺南縣東山鄉吉貝耍8鄰65號
　　　　　　　　　　　　國民身分證統一編號：Ｚ000000000號
　　　        　乙○○　女　46歲（民國○○年○月○○日生）
　　　　　　　　　　　　住臺北縣板橋市○○街49巷6之2號
　　　　　　　　　　　　國民身分證統一編號：Ｚ000000000號
上列被告因竊盜案件，已經偵查終結，認應該提起公訴，茲將犯
罪事實及證據並所犯法條分敘如下：
        犯  罪  事  實
一、丁○○、乙○○共同基於意圖為自己不法所有之犯意聯絡，
    於民國95年11月10日10時10分許，在臺北市○○區○○街6
    號鐘錶攤處，推由丁○○假藉向鐘錶攤老闆丙○○詢問欲購
    買手錶之事，而引開丙○○之注意力之際，再由乙○○趁機
    竊取丙○○置鐘錶攤位下方之皮包1 只 (內有新臺幣13萬69
    00元)。 得手後，由丁○○騎乘車牌號碼CKX- 537號重型機
    車搭載乙○○，正欲逃離現場時，丙○○發覺皮包失竊大呼
    抓賊，而為經過該處之巡邏員警當場查獲，並在丁○○所騎
    乘上開機車旁扣得皮包1 只。
二、案經被害人丙○○訴由臺北市政府警察局士林分局報告偵辦
    。
        證  據  並  所  犯  法  條
一、訊據被告丁○○固坦承於前開時、地在場，然矢口否認涉有
    竊盜罪嫌，辯稱：不知乙○○偷他人皮包。惟查，上揭犯罪
    事實，業據被告乙○○於警詢時及本署偵查中坦承不諱，核
    與被害人丙○○指訴之情節相符，並有贓物認領保管單1 紙
    及現場照片2 紙附卷可稽，被告2 人竊盜犯行，均洵堪認定
    。
二、核被告丁○○、乙○○2 人所為，係犯刑法第320 條第1 項
    竊盜罪嫌。被告丁○○、乙○○對於上開竊盜罪間，有犯意
    之聯絡及行為分擔，請依共同正犯論處。
三、依刑事訴訟法第251條第1項提起公訴。
     此　致
臺灣士林地方法院
中　　華　　民　　國　　95　　年　　12　　月　　25　　日
                                      檢察官  甲  ○  ○
